臺灣高等法院刑事判決　　　　　　　　96年度上訴字第2074號
　上　訴　人　臺灣士林地方法院檢察署檢察官
　上　訴　人
　即　被　告　甲○○
　選任辯護人　賴志凱律師
　　　　　　　許卓敏律師
　被　　　告　乙○○
　　　　　　　　　　　（現另案於臺灣臺北監獄執行中）
　選任辯護人　黃啟逢律師
　　　　　　　蔡雲璽律師
上列上訴人因被告違反毒品危害防制條例等案件，不服臺灣士林
地方法院 95年度訴字第657號，中華民國96年2月7日第一審判決
（起訴案號：臺灣士林地方法院檢察署94年度偵字第4898號），
提起上訴，本院判決如下：
    主  文
原判決關於甲○○轉讓禁藥及定執行刑部分撤銷。
甲○○連續轉讓第二級毒品，累犯，處有期徒刑壹年，減為有期
徒刑陸月，如易科罰金，以銀元佰元即新臺幣玖佰元折算壹日
。扣案之門號Ｚ000000000號行動電話壹具，沒收。
檢察官其他上訴駁回。
    事  實
一、甲○○曾於民國（下同）91年間，因違反毒品危害防制條例
    案件，經判處有期徒刑4月，如易科罰金以銀元300元折算一
    日確定，於 92年4月14日執行完畢。詎甲○○猶不知悔改，
    明知安非他命係屬毒品危害防制條例第2條第2項所列管之第
    二級毒品，不得非法持有及轉讓，因其染有施用毒品之惡習
    ，於93年間即經常向真實姓名年籍不詳之男子購入毒品安非
    他命供己施用，此為與其熟識之美髮師陳蘇義所知情，乃請
    甲○○於購買毒品安非他命時一併為其購買，嗣甲○○將所
    購入之毒品安非他命，除供自己施用外，另基於轉讓第二級
    毒品之概括犯意，自 93年11月間起至94年3月間止，多次在
    台北市○○街 150號附近，連續將其以每公克新台幣（下同
    ）1000元代價向不詳姓名年籍之人購得之毒品安非他命，未
    賺取任何差價或酬勞，而多次以原價轉讓予陳蘇義，由陳蘇
    義支付價金，其間另多次無償轉讓少量之安非他命予陳蘇義
    施用。嗣於94年4月28日上午7時許，經警至甲○○位於台北
    市○○區○○路29號7樓住處，經取得其同意後執行搜索，
    當場扣得其所有與陳蘇義有關轉讓毒品安非他命事宜之0000
    000000號行動電話1具，因而循線查悉上情。
二、案經台北縣政府警察局板橋分局報請臺灣士林地方法院檢察
    署檢察官偵查起訴。
    理  由
一、訊據上訴人即被告甲○○堅詞否認有何轉讓毒品安非他命予
    陳蘇義之犯行，辯稱：陳蘇義是伊美髮師，伊是跟陳蘇義一
    起合買安非他命，這樣比較便宜，有時候他會託伊幫他一起
    買安非他命，買回來後再拿給他，伊不是賣給他毒品，也沒
    有轉讓毒品給他，紀錄簿是伊買毒品的記載，伊要計算伊買
    毒品的費用云云，惟查：證人陳蘇義於偵查時具結證稱：伊
　　毒品來源都是從甲○○那裡來的，向甲○○拿的次數應有超
  　過10次，伊會以電話聯絡甲○○，要甲○○買安非他命時，
    順便幫伊買，伊會給甲○○錢。她有幫伊拿過毒品，有時是
    她吸食剩的，再給伊云云（見偵查卷第173頁）﹔嗣於原審
    法院審理時證稱：伊曾以伊所有之0000000000號行動電話及
　　家裡電話00000000與甲○○聯絡，要請她要買安非他命時幫
  　伊一起買。（提示偵查卷第68頁倒數第二欄）這是指當時伊
    想要拿安非他命，若他有要拿，一起幫伊拿﹔（提示偵查卷
    第70頁倒數第三行）伊確實有打這通電話給甲○○，電話中
    所說帶球，是指玻璃製造的吸食器，三張是指三千元的安非
    命的數量。伊於93年或94年間，有向甲○○拿過安非他命，
    約十幾、二十次，因伊是美髮師，甲○○都讓伊做頭髮，平
    常伊打電話給她，都是請她帶一些安非他命來，如果只是一
    點點，甲○○就會請伊云云（見原審卷第106頁至111頁），
    證人陳蘇義就其如何自被告甲○○取得毒品安非命指述綦詳
    在卷，另依卷附被告甲○○所使用之0000000000號與證人陳
    蘇義所使用之0000000000號行動電話監聽譯文所示，於94年
    2月7日15時54分32秒許通話內容為：陳蘇義：「那個我還欠
    2000塊嘛！」被告甲○○：「嗯！」陳蘇義：「你什麼時候
    過來拿？」甲○○：「晚一點啦！」陳蘇義：「今會過來嗎
    ？」甲○○：「還不一定，今沒過去就明天啦。」陳蘇義：
    「你現在還有沒有？」甲○○：「不多啦，想說今有拿到再
    過去，沒就等明天」陳蘇義：「我是怕晚上會睡著，晚上還
    要作客人，所以看你那有沒有東西。」甲○○：「不然我先
    拿一點給你，晚上出去吃飯再拿去給你。」陳蘇義：「好，
    不然快睡著了。」﹔94年2月17日17時33分3秒許通話內容為
    ：陳蘇義：「我朋友說現拿一張『仟』，有沒有？」甲○○
    ：「好啦。」﹔於94年2月20日14時31分03秒許通話內容為
    ：甲○○：「我要過去洗頭。」陳蘇義：「你可不可以再幫
    我帶一點。」甲○○：「我自己也剩不多，你是要自己用還
    是怎樣。」陳蘇義：「我自己。」甲○○：「你那沒有了哦
    。」陳蘇義：「不曉得燃燒那麼快。」甲○○：「好啦，我
    帶點過去。」﹔於94年2月27日17時51分23秒許通話內容：
    陳蘇義：「你有沒有拿到？」甲○○：「要等他過來。」陳
    蘇義：「你來時打電話跟我講。」甲○○：「好。」陳蘇義
    ：「阿球記得拿。」甲○○：「好。」﹔同日晚上9時38 分
    34秒許通話內容為：甲○○：「好了啦！你在哪邊？」陳蘇
    義：「你現過來，我等你。」甲○○：「好。」陳蘇義：「
    記得帶球，3張多少？」甲○○：「我要算一下我才知道。
    」陳蘇義：「好啦。」﹔於 94年3月15日23時23分32秒許通
    話內容為：陳蘇義：「今天你那有嗎？」甲○○：「我晚一
    點出去看在說。」陳蘇義：「今天有就對了。」甲○○：「
    是。」陳蘇義：「因我朋友叫我問。」甲○○：「可能要1-
    2個鐘頭。」陳蘇義：「那1點前可以嗎？」甲○○：「可以
    。」﹔於 94年3月18日22時35分59秒許通話內容為：陳蘇義
    ：「你什麼時候去？」甲○○：「我有先拿一半回來，另一
    半寄放在他那裡。」陳蘇義：「你要多少？」甲○○：「你
    那邊有多少？」陳蘇義：「我這邊最多也只有8000而已。」
    甲○○：「好，我就拿8000的東西給你。」（見偵查卷第67
    至76頁），被告甲○○與證人陳蘇義均供認有上開通話內容
    ，並依證人陳蘇義上揭於偵查中證稱，94年3月18日22 時35
    分59秒許與被告甲○○電話聯絡後，甲○○只拿2000元的安
    非他命給伊，電話中所稱「東西」，就是安非他命等語。依
    上揭之監聽譯文，確實足以佐證陳蘇義所證述，其託被告甲
    ○○買安非他命，被告甲○○收受金錢，並將安非他命交付
    之，有時被告甲○○另會無償給其少量之安非他命等事實，
    此外，依該監聽譯文並出現陳蘇義明說是朋友需要安非他命
    ，而被告甲○○也同樣答應受託交付安非他命，又偶有被告
    甲○○向藥頭拿回安非他命後，詢問陳蘇義要多少之對話，
    是被告甲○○之行為顯非僅為幫助陳蘇義之施用安非他命，
    其有轉讓安非他命予陳蘇義之行為甚明，其中包括有陳蘇義
    須交付價金者，也包括少量是由被告甲○○免費招待者。是
    被告甲○○所辯各節，要係卸責之詞，殊無足採，事證明確
    ，被告甲○○轉讓第二級毒品犯行，應堪認定。
二、查安非他命原為禁藥，轉讓安非他命依藥物藥商管理法第七
    十三條第一項（藥事法第83條）之規定，原應依轉讓禁藥罪
    處罰，嗣於 79年10月9日安非他命經行政院衛生署公告列為
    麻醉藥品管理，而麻醉藥品管理條例又無轉讓麻醉藥品之處
    罰規定，而因安非他命雖經公告列為麻醉藥品，惟仍不失禁
　　藥之性質，故應依藥物藥商管理法第七十三條規定（藥事法
  　第83條）處斷（參照最高法院 81年5月5日81年度第2次刑事
　　庭會議決議）。嗣毒品危害防制條例業於八十七年五月二十
　　日修正公布，該條例第八條第二項已就轉讓第二級毒品部分
  　定有處罰之規定，而甲基安非他命經該條例列為第二級毒品
    管制，自應依該條例予以處斷（參照最高法院 95年8月22日
    95年度第16次刑事庭會議決議，該決議並決議上開81年度第
    二次刑事庭會議決議不再供參照），是核被告甲○○所為，
    係犯毒品危害防制條例第8條第2項之轉讓第二級毒品罪；至
    被告甲○○持有毒品安非他命之低度行為，應為其轉讓安非
    他命之高度行為所吸收，不另論罪。至公訴意旨雖認被告甲
    ○○所犯係毒品危害防制條例第4條第2項之販賣第二級毒品
    罪嫌，惟按販賣毒品罪，須有以營利之目的而販入或賣出之
    行為，始足構成。故應有低價買進，高價賣出之圖利行為始
    成立販賣罪嫌，若僅為原價轉讓，抑或免費提供他人施用，
    則與該罪之構成要件仍屬有間（參照最高法院94年度台上字
    第6400號判決）。本件被告甲○○為陳蘇義購買安非他命後
    交付之，是並查無何積極證據足資證明被告甲○○有低價買
    進，高價賣出，並從中牟取利益之圖利行為，或於購買之初
    即有營利之意圖而販入之，是依前揭說明，被告甲○○之行
    為尚與販賣毒品之構成要件有間，自難以該罪相繩，惟公訴
　　人起訴被告甲○○販賣第二級毒品之事實本即含有轉讓第二
  　級毒品之基本事實，則本件被告甲○○轉讓第二級毒品犯行
    既係在公訴人起訴範圍內，爰變更起訴法條。而查被告甲○
    ○行為後，刑法第56條連續犯之規定，業於94年2月2日修正
    公布刪除，並於95年7月1日施行，本件被告基於概括犯意，
    以相似之手段，在緊接之時間，連續數次觸犯構成要件相同
    之轉讓第二級毒品安非他命罪，依修正前刑法第56條之規定
    ，本應依連續犯之規定論以一連續轉讓第二級毒品罪，惟因
    行為後新法業已刪除連續犯之規定，此刪除雖非犯罪構成要
    件之變更，但顯已影響行為人刑罰之法律效果，自屬法律有
    變更，依刑法第2條第1項規定，比較新、舊法結果，仍應適
    用較有利於被告之行為時法即舊法，論以連續犯之一連續轉
    讓第二級毒品罪（參照最高法院 95年第8次刑事庭會議決議
    ）。而查被告甲○○前於91年間，因違反毒品危害防制條例
    案件，經判處有期徒刑4月確定，如易科罰金以銀元300元折
    算一日確定，於92年4月14日執行完畢，有本院被告甲○○
    前案紀錄表乙紙在卷可稽，被告甲○○於五年內再故意犯本
    件有期徒刑以上之罪，不論依修正前之刑法第47條，或修正
    後之刑法第47條第1項之規定，均構成累犯，對被告甲○○
    而言並無有利或不利之情形，自不生新舊法比較之問題，應
    逕依刑法第47條規定，論以累犯，依法加重其刑。原審對被
　　告甲○○上述犯行予以論罪科刑，固非無見，惟查被告甲○
  　○於上開時地多次轉讓毒品安非他命予陳蘇義之犯行，係犯
    毒品危害防制條例第8條第2項轉讓第二級毒品（安非他命）
    罪，原審仍以安非他命係屬藥事法所規範之禁藥，而認被告
    甲○○所為係犯藥事法第83條第1項之轉讓禁藥罪，其論斷
    顯於法未合，尚有未洽，是被告甲○○上訴意旨否認有轉讓
    第二級毒品安非他命之犯行，暨檢察官上訴意旨認被告甲○
    ○所為係犯販賣第二級毒品罪，固均無理由，惟原判決關於
    被告甲○○轉讓禁藥部分既有可議，自應與定執行刑部分併
    由本院予以撤銷改判。爰審酌被告甲○○之素行、犯罪之動
    機、目的、手段，轉讓毒品安非他命之次數及數量，因而所
    致生之危害及犯罪後之態度等一切情狀，仍量處有期徒刑一
    年，並依中華民國96年罪犯減刑條例第2條第1項第3款之規
    定減為有期徒刑六月，而查被告甲○○行為後，刑法第41條
    業已修正，並於94年2月2日經總統公布，於95年7月1日施行
    ，修正前刑法第41條第1項前段規定：「犯最重本刑為5年以
    下有期徒刑以下之刑之罪，而受 6個月以下有期徒刑或拘役
　　之宣告，因身體、教育、職業、家庭之關係或其他正當事由
  　，執行顯有困難者，得以1元以上3元以下折算一日，易科罰
    金。」，又行為人行為時之易科罰金折算標準，依修正前罰
    金罰鍰提高標準條例第 2條前段（現已刪除）規定，就其原
    定數額提高為100倍折算1日，則被告行為時之易科罰金折算
    標準，應以銀元300元折算1日，經折算為新臺幣後，應以新
    臺幣900元折算為1日。惟95年7月1日修正公布施行之刑法第
    1條第1項前段則規定：「犯最重本刑為五年以下有期徒刑以
  　下之刑之罪，而受六個月以下有期徒刑或拘役之宣告者，得
    以新臺幣一千元、二千元或三千元折算一日，易科罰金。」
    ，比較修正前後之易科罰金折算標準，以95年7月1日修正公
    布施行前之規定，較有利於被告甲○○，依刑法第2條第1項
    之規定，並依修正前刑法第 41條第1項前段規定，諭知易科
    罰金之折算標準。至扣案之門號為 0000000000號行動電話1
    具，係被告甲○○所有，而與陳蘇義聯絡轉讓毒品安非他命
    所用之物，依法宣告沒收之。至扣案之帳冊一本、分裝袋七
    個、電子秤一個等物，雖係被告甲○○所有，惟並無證據足
    認係被告甲○○供轉讓毒品安非他命所用之物，爰均不予宣
    告沒收。
三、公訴意旨另以：被告甲○○、乙○○明知毒品海洛因係屬毒
    品危害防制條例第 2條所列管之第一級毒品，不得非法持有
  　及販賣，猶基於販賣第一級毒品海洛因之概括犯意聯絡，自
    94 年1月間起，由甲○○以0000000000號電話對外聯絡，待
    欲購買海洛因之阿清、阿義等人與甲○○聯絡，並告知所需
    要之毒品數量後，甲○○再與乙○○聯繫，並由甲○○帶同
    阿清等人前往乙○○家中購買所需毒品。甲○○並將各該人
    所購買之毒品金額、種類，分別記載在帳冊內。嗣於 94年4
    月28日上午 7時許，為警至甲○○位於臺北市○○區○○路
    29號7樓住處，經得同意後執行搜索，扣得帳冊1本及門號為
    0000000000號行動電話、海洛因 2小包及電子磅秤等物，因
    認被告甲○○、乙○○二人共同涉有毒品危害防制條例第 4
　　條第1項之販賣第一級毒品罪嫌云云。
四、按犯罪事實應依證據認定之，無證據不得認定犯罪事實；又
    不能證明被告犯罪者，應諭知無罪之判決，刑事訴訟法第15
    4條第2項、第301條第1項分別定有明文。而所謂認定犯罪事
    實之證據，係指足以認定被告確有犯罪行為之積極證據而言
　　，該項證據自須適合於被告犯罪事實之認定，始得採為斷罪
  　資料，如未能發現相當證據，或證據不足以證明，自不能以
    推測或擬制之方法，以為裁判之基礎（參照最高法院40年臺
    上字第86號判例意旨）。又被告或共犯之自白，不得作為有
    罪判決之唯一證據，仍應調查其他必要之證據，以察其是否
　　與事實相符，刑事訴訟法第156條第2項亦定有明文。
五、查公訴人據以認被告二人涉有販賣第一級毒品海洛因罪嫌，
    無非係以被告甲○○於警詢及偵查中之自白、被告甲○○所
    有門號為0000000000號行動電話監聽譯文、扣案之帳冊、毒
    品海洛因2小包、殘渣袋7個、電子磅秤1個及分裝袋7個等為
    其主要論據。訊據被告甲○○、乙○○二人均堅詞否認有何
    販賣毒品海洛因之犯行，被告甲○○辯稱：上開帳冊是伊為
    供自己施用毒品，向藥頭買毒品時所作之記載，並非伊自己
    販賣毒品之紀錄，伊於警詢及偵查中因毒癮發作，當時之自
    白與事實不符云云。被告乙○○辯稱：伊並未與甲○○共同
    販賣毒品云云。經查：
(一)被告甲○○於警詢時固供稱：94年1月31日至同年3月21日門
    號為0000000000號之行動電話監聽內容，這是伊介紹別人向
    乙○○買海洛因，乙○○以 4分之1錢海洛因賣4000元，1公
    克安非他命賣1000元，扣案帳冊記載硬體是安非他命，軟體
    是指海洛因，所載之綽號及電話都是吸毒者向乙○○購買毒
    品時，乙○○叫伊所記錄下來云云，嗣於 94年4月28日偵查
    時亦供稱：乙○○有販賣海洛因，伊有帶人去伊家找乙○○
    云云，惟此為被告乙○○所堅詞否認，而被告甲○○於94年
    10月19日及95年 2月22日偵查時即供稱：伊在警詢及檢察官
    初訊時說有幫乙○○介紹買主，那是伊亂說的云云，被告甲
　　○○前後所述就是否有介紹他人向被告乙○○購買毒品海洛
  　因乙節已有不一，且查被告甲○○究於何時介紹何人向被告
    乙○○購買若干金錢及若干數量之毒品海洛因，均付諸闕如
    ，另查並未自被告乙○○處扣得何毒品海洛因或供販賣毒品
    海洛因所用之分裝袋、磅秤等物，而雖自被告甲○○處扣得
    毒品海洛因2小包（毛重0.9公克），惟依被告甲○○供稱其
    有施用毒品海洛因，而以僅此數量之毒品海洛因，亦難認係
    供販賣，是被告甲○○上揭指述曾介紹他人向被告乙○○購
    買毒品海洛因，並無其他積極證據足資佐證確與事實相符，
    尚難遽依被告甲○○上揭指述，即認被告乙○○有經由被告
    甲○○介紹而販賣毒品海洛因予他人之事實。
(二)至扣案之帳冊（記事本）固記載有月份、日期、金額、綽號
    「阿清」、「阿德」、「阿義」、「陳亭」、「世權」、「
    小李」、「小楊」等多人，及「硬體」、「軟體」等字眼，
    而被告甲○○並供承該記事本上之內容係其所記載，惟否認
    係因販賣毒品海洛因所為之記載，依該記事本上固記載有時
    間、綽號人名及毒品（被告甲○○並供稱：「硬體」係指毒
    品安非他命，「軟體」係指毒品海洛因云云），惟僅依上開
    文字記載實無法認定係因毒品交易或已交易成功之紀錄，且
    依該記載，並無法認定被告等人究於何時、何地以若干金錢
    將若干數量之毒品海洛因販賣予何人，另據監聽譯文內容，
    被告二人關係並非相當和諧，被告甲○○亦非對被告乙○○
    言聽計從，二人間並曾出現相互猜忌之對話（見偵查卷第64
    頁94年2月3日9時18分7秒），且顯非單純由被告甲○○介紹
    毒品使用者向被告乙○○購買毒品海洛因，而其中雖顯示被
    告乙○○問被告甲○○：「你早上拿給阿清東西是多少，散
    的是多少，還有剩嗎？」等對話，惟並無從認定該「東西」
    是否即係指毒品，或究係為何種毒品，自難據以認定被告等
    人有販賣毒品海洛因予他人之事實。
(三)綜上所述，被告甲○○固於警詢及偵查時指述曾介紹他人向
    被告乙○○購買毒品海洛因，惟並查無其他積極證據足資證
　　明被告甲○○上揭指述確與事實相符，自難遽依其片面且先
  　後不一之指述，即認被告等人有上揭公訴人指訴之販賣毒品
    海洛因之犯行。被告甲○○、乙○○所辯並無販賣毒品海洛
    因云云，應堪採信。被告甲○○、乙○○犯罪尚屬不能證明
    ，原審因而以不能證明被告甲○○、乙○○犯罪，而為被告
    甲○○、乙○○無罪之諭知，經核並無不合，檢察官上訴意
    旨猶依被告甲○○於警詢及偵查中之自白，及被告甲○○、
　　乙○○通訊監察譯文中曾多次討論並且交付毒品海洛因之對
  　話，認被告等人顯有販賣毒品海洛因之犯行，自應負販賣第
    一級毒品海洛因罪責，而指摘原審判決被告甲○○、乙○○
    被訴販賣第一級毒品部分無罪係屬不當，惟此依上開所述，
    尚難認有理由，應予駁回。至被告甲○○供承有施用毒品海
    洛因，被查獲之毒品海洛因二包是供伊施用的云云，而查被
    告甲○○涉犯之施用第一級毒品海洛因犯行，另經臺灣士林
    地方法院95年度訴字第247號判處罪刑確定，扣案之毒品海
    洛因二包並因係供被告甲○○施用之用而於該案宣告沒收，
    自不於本案為何處理，附此敘明。
六、臺灣士林地方法院檢察署96年偵字第3903號略以：被告乙○
    ○與同案被告甲○○基於共同販賣安非他命之概括犯意聯絡
  　，於93年下半年某日開始，至 94年3月21日止，由同案被告
    甲○○以0000000000號電話對外聯絡，待欲購買第二級毒品
    安非他命之阿德、阿清、阿義等人告知同案被告甲○○所需
　　要安非他命之數量後，再由同案被告甲○○帶同阿德等人前
  　往被告乙○○家中購買所需之第二級毒品安非他命，因認被
    告乙○○就此部分設犯毒品危害防制條例第4條第2項之販賣
    第二級毒品罪嫌云云，惟查原審並未就被告乙○○是否涉有
    販賣第二級毒品安非他命之犯行予以審理，並予論斷，檢察
    官以被告乙○○涉嫌販賣第2級毒品而移請本院併案審理，
    本院實無從併案審理，應退回由檢察官依法處理。
七、臺灣士林地方法院檢察署96年偵字第3904號移送併辦意旨略
    以：被告甲○○基於販賣第一級毒品海洛因之概括犯意，先
    於不詳時地，向真實姓名年籍不詳綽號「兄仔」之男子，以
    一萬元之代價，購入總淨重約 1.8公克之第一級毒品海洛因
    ，再利用0000000000號行動電話，作為販毒之聯絡電話，於
    95年2月4日深夜2時31分許，接獲真實姓名年籍不詳綽號「
    阿倫」之男子欲購買海洛因，甲○○即於上開所購入之 1.8
    公克海洛因中，留下0.2公克供己施用，其餘淨重1.6公克之
    海洛因則以 1萬元之價格，販售予「阿倫」，因認被告甲○
    ○就此部分亦涉犯毒品危害防制條例第4條第1項之販賣第一
    級毒品罪嫌云云，惟查本院就被告甲○○所涉上開販賣第一
    級毒品犯行既已為無罪之判決，即與併案部分不生裁判上一
    罪之關係可言，自無從併予審理，應退回由檢察官依法處理
　　。
據上論斷，應依刑事訴訟法第368條、第369條第1項前段、第364
條、第299條第1項前段、第300條，毒品危害防制條例第8條第2
項、刑法第11條前段、第2條第1項、修正前刑法第56條、刑法第
38 條第1項第2款、第47條，修正前刑法第41條第1項前段，中華
民國96年罪犯減刑條例第2條第1項第3款、第7條、第9條，廢止
前罰金罰鍰提高標準條例第2條，判決如主文。
本案經檢察官許美女到庭執行職務。
中　　華　　民　　國　　96　　年　　10　　月　　11　　日
 　　　　　 刑事第五庭    審判長法　官　吳  敦
                                法　官　陳祐治
                                法　官　張傳栗
以上正本證明與原本無異。
如不服本判決，應於收受送達後十日內向本院提出上訴書狀，其
未敘述上訴之理由者並得於提起上訴後十日內向本院補提理由書
（均須按他造當事人之人數附繕本）。
                                書記官  李佩真
中　　華　　民　　國　　96　　年　　10　　月　　11　　日
附錄：本案論罪科刑法條全文
毒品危害防制條例第8條第2項
轉讓第 2 級毒品者，處六月以上五年以下有期徒刑，得併科新臺
幣七十萬元以下罰金。
